臺中高等行政法院裁定
111年度交上字第1號
上  訴  人  鍾文祥                                    
被 上訴 人  交通部公路總局嘉義區監理所

代  表  人  黃萬益              
上列當事人間交通裁決事件，上訴人對於中華民國110年11月30
日臺灣臺中地方法院110年度交字第197號行政訴訟判決，提起上
訴，本院裁定如下：
    主  文
一、上訴駁回。
二、上訴審訴訟費用新臺幣750元由上訴人負擔。
    理  由
一、按對於交通裁決事件之判決提起上訴，非以其違背法令為理
    由，不得為之，且應於上訴理由中表明原判決所違背之法令
    及其具體內容之事由，或表明依訴訟資料可認為原判決有違
    背法令之具體事實之事由，行政訴訟法第237條之9第2項準
    用第235條第2項及第236條之1規定甚明。是對於地方法院交
    通裁決事件之判決上訴，非以其違背法令，且於上訴理由中
    表明上開事由之一者，即屬不應准許，自應認為不合法而駁
    回之。又依同法第237條之9第2項準用第236條之2第3項、第
    243條第1項規定，判決不適用法規或適用不當者，為違背法
    令；而判決有第243條第2項所列各款情形之一者，為當然違
    背法令。故當事人對於地方法院交通裁決事件之判決上訴，
    依行政訴訟法第237條之9第2項準用第236條之2第3項、第24
    3條第1項規定，以判決有不適用法規或適用不當為理由時，
    其上訴狀或理由書應表明原判決所違背之法令及其具體內容
    ；若係成文法以外之法則，應揭示該法則之旨趣，倘為司法
    院解釋，則為揭示該解釋之字號或其內容。又以行政訴訟法
    第237條之9第2項準用第236條之2第3項、第243條第2項所列
    各款情形為理由時，其上訴狀或理由書，應揭示合於該條項
    各款之事實。上訴狀或理由書如未依此項方法表明者，即難
    認為已對交通裁決事件判決之違背法令有具體指摘，其上訴
    自難認為合法。
二、上訴人駕駛號牌KPA-1359號營業小貨車（下稱系爭車輛），
    於民國110年1月4日16時56分許，行經臺中市○○區○○路0段近
    經貿九路慢車道處，因「限速40公里，經檢定合格儀器測照
    ，時速70公里，超速30公里（20以上未滿40）」之違規行為
    ，經臺中市政府警察局第六分局（下稱舉發機關）員警認定
    該車違反道路交通管理處罰條例第40條之規定，逕行對車主
    掣開第GDH050664號舉發違反道路交通管理事件通知單。車
    主於到案期限檢具事證及相關資料，向被上訴人告知應歸責
    人即為上訴人，被上訴人即依道路交通管理處罰條例(下稱
    處罰條例)第85條第1項規定，於110年4月20日以雲監裁字第
    72-GDH050664號裁決書（下稱原處分），依處罰條例第40條
    、第63條第1項第1款及「違反道路交通管理事件統一裁罰基
    準表」等規定，按期限內到案之基準，裁處上訴人第1階段
    罰鍰新臺幣（下同）1,800元，記違規點數1點。上訴人不服
    原處分，向臺灣臺中地方法院提起行政訴訟，經原審以110
    年度交字第197號判決（下稱原判決）駁回。上訴人仍不服
    ，遂向本院提起上訴。　
三、上訴人起訴之主張及聲明、被上訴人於原審之答辯及聲明暨
    原判決關於證據取捨、認定事實及適用法規之論據，均詳如
    原判決所載。
四、上訴人上訴意旨略以：測速器雖經國家檢驗合格，然在多車
    入鏡之情況下無法分辨係何車輛超速等詞，並聲明：㈠原判
    決廢棄，㈡原裁決撤銷。
五、本院查：　　
　㈠按處罰條例第40條規定：「汽車駕駛人，行車速度，超過規
    定之最高時速，或低於規定之最低時速，除有第43條第1項
    第2款情形外，處新臺幣1,200元以上2,400元以下罰鍰。」
    第63條第1項第1款規定：「汽車駕駛人有下列各款所列條款
    之一者，除依原條款處罰鍰外，並予記點：一、有…第40條…
    …情形之一者，各記違規點數1點。」第92條第4 項規定：「
    本條例之罰鍰基準、舉發或輕微違規勸導、罰鍰繳納、向處
    罰機關陳述意見或裁決之處理程序、分期繳納之申請條件、
    分期期數、不依限期繳納之處理、分期處理規定及繳納機構
    等事項之處理細則，由交通部會同內政部定之。」又依上開
    規定授權訂定之行為時違反道路交通管理事件統一裁罰基準
    及處理細則（下稱處理細則）第2條規定：「（第1項）處理
    違反道路交通管理事件之程序及統一裁罰基準依本細則之規
    定辦理。（第2項）前項統一裁罰基準，如附件違反道路交
    通管理事件統一裁罰基準表（以下簡稱基準表）。」而附件
    即裁罰基準表關於公路主管機關管轄部分，規定駕駛人駕駛
    汽車行車速度，汽車駕駛人行車速度，超過規定之最高時速
    逾20公里至40公里以內，期限內繳納罰鍰或到案聽候裁決者
    ，統一裁罰基準1,800元；前揭處理細則係基於母法之授權
    而為訂定，且就附件所示裁罰基準表中有關處罰條例第40條
    、第63條第1項第1款裁罰基準內容，並未牴觸母法，被上訴
    人自得依此基準而為裁罰。
　㈡又原判決審查⒈經舉發機關之測速採證相片所示，系爭車輛位
    於相片正中央，系爭車輛顯然為受舉發之超速車輛(原審卷
    第47頁)；⒉本件舉發超速違規之雷達測速儀業於109年12月2
    日檢定合格，有效期限至110年12月31日止，且與測速採證
    相片所示之證號及主機編號互核相符，其準確性及正確性自
    值信賴(原審卷第51頁)，認定「系爭車輛之行車速度為70km
    /hr之證據資料，當無違誤……原告(即上訴人)違規事證明確
    」之內容(原判決第3頁)，核屬有據。承上，上訴人上開行
    為與處罰條例第40條規定之要件相符，原判決審認上訴人確
    已構成此項違規，原處分裁處內容於法並無不合，其認事用
    法並無違誤。經核上訴人之上訴理由，僅重述其於原審已主
    張而經原判決所論斷不採之理由，並未具體說明原判決有何
    不適用法規或適用法規不當之情形，並揭示該法規之條項或
    其內容，及合於行政訴訟法第237條之9第2項準用第236條之
    2第3項、第243條第1項及第2項所列各款之事實，難認對原
    判決之如何違背法令已有具體之指摘，依前開規定及說明，
    應認其上訴為不合法，應予駁回。
六、末按，交通裁決事件之上訴，行政法院為訴訟費用之裁判時
    ，應確定其費用額，此觀行政訴訟法第237條之9第2項準用
    第237條之8第1項規定即明。本件上訴人對於交通裁決事件
    之上訴，既經駁回，則上訴審訴訟費用750元（上訴裁判費
    ）自應由上訴人負擔，爰併予確定如主文第2項所示。
七、結論：本件上訴為不合法，應予駁回。
中　　華　　民　　國　　111　  年　　 3　 月　 28  　 日
                  臺中高等行政法院第三庭
                          審判長法官　陳  文  燦
　　    　　　　　　　　　　　法  官　張  鶴  齡
　　　　　　　　　　　　　　　法  官　楊  嵎  琇
以上正本證明與原本無異。
本裁定不得抗告。      
中　　華　　民　　國　　111　  年　　 3　 月　 28  　 日
                              書記官　詹靜宜